臺灣桃園地方法院刑事判決
111年度審交易字第216號
公  訴  人  臺灣桃園地方檢察署檢察官
被      告  廖正雄



上列被告因公共危險案件，經檢察官提起公訴（111年度偵字第6
384號），被告就被訴事實為有罪陳述，本院裁定進行簡式審判
程序，判決如下：
    主      文
廖正雄駕駛動力交通工具而吐氣所含酒精濃度達每公升零點二五
毫克以上，累犯，處有期徒刑陸月，併科罰金新臺幣陸萬元，有
期徒刑如易科罰金，罰金如易服勞役，均以新臺幣壹仟元折算壹
日。
    事實及理由
一、本件犯罪事實及證據，除證據部分補充「被告廖正雄於本院
    準備程序及審理時之自白」外，其餘均與臺灣桃園地方檢察
    署檢察官起訴書之記載相同，茲引用如附件。
二、論罪科刑
（一）按行為後法律有變更者，適用行為時之法律，但行為後之
      法律有利於行為人者，適用最有利於行為人之法律，刑法
      第2條第1項定有明文。查被告廖正雄行為後，刑法第185
      條之3第1項業於民國111年1月28日經總統修正公布，並自
      同年1月30日起施行。修正前之第185條之3第1項原規定：
      「駕駛動力交通工具而有下列情形之一者，處2年以下有
      期徒刑，得併科20萬元以下罰金。」修正後將刑度提高為
      ：「駕駛動力交通工具而有下列情形之一者，處3年以下
      有期徒刑，得併科30萬元以下罰金。」經比較修正前後之
      法律，新法提高法定刑度上限，是本案公共危險之犯行，
      經新舊法比較之結果，以被告行為時之法律即修正前之刑
      法第185條之3第1項對其較為有利。
（二）是核被告所為，係犯修正前刑法第185條之3第1項第1款之
      駕駛動力交通工具而吐氣所含酒精濃度達每公升零點二五
      毫克以上之罪。
（三）被告前因公共危險案件，經本院以106年度審交易字第445
      號判決判處有期徒刑6月確定，於108年6月8日執行完畢，
      有臺灣高等法院被告前案紀錄表在卷可稽，其於5年內故
      意再犯有期徒刑以上之本罪，為累犯。又司法院大法官於
      108年2月22日就累犯規定是否違憲乙事，作成釋字第775
      號解釋：「有關累犯加重本刑部分，不生違反憲法一行為
      不二罰原則之問題。惟其不分情節，基於累犯者有其特別
      惡性及對刑罰反應力薄弱等立法理由，一律加重最低本刑
      ，於不符合刑法第59條所定要件之情形下，致生行為人所
      受之刑罰超過其所應負擔罪責之個案，其人身自由因此遭
      受過苛之侵害部分，對人民受憲法第8條保障之人身自由
      所為限制，不符憲法罪刑相當原則，牴觸憲法第23條比例
      原則。」本院審酌被告所犯前案與本案為罪質相同之公共
      危險案件，被告顯未能記取前案科刑之教訓謹慎行事，漠
      視法紀，其對刑罰之反應力薄弱，未因此產生警惕作用，
      爰參照上開解釋意旨，依刑法第47條第1項規定加重其刑
      。
（四）爰以行為人之責任為基礎，審酌被告明知酒精成分對人之
      意識能力具有不良影響，酒後駕車對一般往來之公眾及駕
      駛人自身皆具有高度危險性，竟枉顧自身及公眾安全而酒
      後駕車，實屬不該；惟被告犯後坦承犯行，兼衡其吐氣所
      含酒精濃度為每公升1.26毫克，及騎乘普通重型機車行駛
      於市區道路所生之危險，暨其犯罪行為所生危害、被告之
      智識程度、生活狀況、素行及被告上開前案紀錄等一切情
      狀，量處如主文所示之刑，併諭知徒刑易科罰金及罰金易
      服勞役之折算標準。
據上論斷，應依刑事訴訟法第273條之1第1項、第299條第1項前
段、第310條之2、第454條第2項（本案採判決精簡原則，僅引述
程序法條），判決如主文。
本案經檢察官王珽顥到庭執行職務。
中    華    民    國   111    年     8    月     3    日
                    刑事審查庭    法  官      高上茹
以上正本證明與原本無異。
如不服本判決應於收受判決後20日內向本院提出上訴書狀，並應
敘述具體理由。其未敘述上訴理由者，應於上訴期間屆滿後20日
內向本院補提理由書（均須按他造當事人之人數附繕本）「切勿
逕送上級法院」。
                                  書記官      涂頴君
中    華    民    國   111    年     8    月     3    日
附錄本判決論罪法條全文：
修正前中華民國刑法第185條之3
駕駛動力交通工具而有下列情形之一者，處2年以下有期徒刑，
得併科20萬元以下罰金：
一、吐氣所含酒精濃度達每公升零點二五毫克或血液中酒精濃度
    達百分之零點零五以上。
二、有前款以外之其他情事足認服用酒類或其他相類之物，致不
    能安全駕駛。
三、服用毒品、麻醉藥品或其他相類之物，致不能安全駕駛。
因而致人於死者，處3年以上10年以下有期徒刑；致重傷者，處1
年以上7年以下有期徒刑。
曾犯本條或陸海空軍刑法第54條之罪，經有罪判決確定或經緩起
訴處分確定，於五年內再犯第1項之罪因而致人於死者，處無期
徒刑或5年以上有期徒刑；致重傷者，處3年以上10年以下有期徒
刑。
附件：
臺灣桃園地方檢察署檢察官起訴書
                                     111年度偵字第6384號
　　被　　　告　廖正雄　男　54歲（民國00年00月00日生）
　　　　　　　　　　　　住○○市○○區○○路000巷00弄0號
　　　　　　　　　　　　居桃園市○○區○○街000號
　　　　　　　　　　　　國民身分證統一編號：Z000000000號
上列被告因公共危險案件，業經偵查終結，認應提起公訴，茲敘
述犯罪事實及證據並所犯法條如下：
　　    犯罪事實
一、廖正雄前於民國106年間，因公共危險案件，經臺灣桃園地
    方法院以106年審交易字第445號判處有期徒刑6月確定，於1
    08年6月8日有期徒刑執行完畢出監。詎仍不知改，明知酒後
    不得駕駛動力交通工具，竟於110年12月18日凌晨5時許，在
    桃園市中壢區志廣路檳榔攤飲用啤酒4、5瓶後，已欠缺通常
    之注意力，無法安全駕駛動力交通工具，猶於同日上午7時
    許騎乘車牌號碼000-0000號普通重型機車上路。嗣於同日上
    午7時29分在桃園市中壢區中山路與明德路口前為警攔查，
    測得其呼氣酒精濃度達每公升1﹒26毫克，因而查獲。
二、案經桃園市政府警察局中壢分局報告偵辦。
        證據並所犯法條
一、上揭犯罪事實，業據被告廖正雄於警詢及偵訊中坦承不諱，
    並有桃園市政府警察局中壢分局交通事故當事人酒精濃度測
    定紀錄表、桃園市政府警察局舉發違反道路交通管理事件通知
    單各1紙附卷可稽，足證被告任意性之自白與事實相符，其
    犯嫌應堪認定。
二、被告行為後，刑法第185條之3規定，於111年1月28日修正公
    布，111年1月30日施行。按行為後法律有變更者，適用行為
    時之法律，但行為後之法律有利於行為人者，適用最有利於
    行為人之法律，現行刑法第2條第1項訂有明文。而修正前刑
    法第185條之第1項所規定之法定刑為二年以下有期徒刑，得
    併科20萬元以下罰金，修正後之刑法第185條之3第1項法定
    刑為，三年以下有期徒刑，得併科30萬元以下之罰金。是新
    舊法比較結果以舊法對被告較為有利，依刑法第2條條第1項
    前段之規定，應適用修正前刑法第185條之3第1項之規定。
三、核被告所為，係犯修正前刑法第185之3第1項第1款之公共危
    險罪嫌。又查被告前有如犯罪事實欄所載之論罪科刑及執行
    情形，有本署刑案資料查註紀錄表1份附卷可憑，其於有期
    徒刑執行完畢5年內，故意再犯本件有期徒刑以上之罪，為
    累犯，請參照司法院大法官解釋釋字第775號解釋意旨及刑
    法第47條第1項之規定，審酌依累犯之規定加重其刑。
四、依刑事訴訟法第251條第1項提起公訴。　　　　　　
　　此  致
臺灣桃園地方法院
中　　華　　民　　國　　111　　年　　 3　　月　  31　 日
　　　　　　　　　　　　　　　檢察官       楊挺宏
本件正本證明與原本無異　
中　　華　　民　　國　  111　  年　　 4    月    12   日
                              書記官       蔡欣潔
所犯法條：
中華民國刑法第185條之3
駕駛動力交通工具而有下列情形之一者，處 2 年以下有期徒刑
，得併科 20 萬元以下罰金：
一、吐氣所含酒精濃度達每公升零點二五毫克或血液中酒精濃度
    達百分之零點零五以上。
二、有前款以外之其他情事足認服用酒類或其他相類之物，致不
    能安全駕駛。
三、服用毒品、麻醉藥品或其他相類之物，致不能安全駕駛。
因而致人於死者，處3年以上10年以下有期徒刑；致重傷者，處1
年以上7年以下有期徒刑。
曾犯本條或陸海空軍刑法第54條之罪，經有罪判決確定或經緩起
訴處分確定，於五年內再犯第1項之罪因而致人於死者，處無期
徒刑或5年以上有期徒刑；致重傷者，處3年以上10年以下有期徒
刑。